# 请教陈版，募集资金改变用途的特殊处理

提问人：Manson_Luci 时间：2016-07-08 18:37:06
A上市公司原募集资金用途是给子公司增资，现改变募集资金用途，子公司以减资的形式归还募集资金，但需支付给A上市公司一定的资金占用费。 请问，这部分资金占用费如何进行会计处理更为合适？是否可以理解为权益性交易冲减资本溢价，还是简单的理解为支付给母公司资金占用费直接计入当期损益更为合适？

回答人：chenyiwei
个人理解作为利息支出计入损益较为合适（前提是该利率是公允的市场利率）。其原因是：该项资金占用费不是原先作为权益性投入的条款，而是确定要归还（转为负债）时附带的条款，因此作为负债的回报计入利息支出。

提问人：Manson_Luci 时间：2016-07-09 18:01:36
不好意思陈版，我可能有点没说清楚，这部分资金占用费实际上就是募集资金在子公司账户衍生的利息收入，都是银行给的等于，这样是否还是计入利息支出？谢谢

回答人：chenyiwei
仍应计入利息支出。